臺灣花蓮地方法院民事裁定
111年度監宣字第38號
聲  請  人  顧子暄

相  對  人  顧一峰



關  係  人  顧曼弘

上列聲請人聲請監護宣告事件，本院裁定如下：
    主  文
宣告顧一峰（男、民國00年0月00日生、身分證統一編號：Z0000
00000號）為受監護宣告之人。
選定顧子暄（女、民國00年00月00日生、身分證統一編號：Z000
000000號）為受監護宣告之人之監護人。
指定顧曼弘（女、民國00年0月00日生、身分證統一編號：Z0000
00000號）為會同開具財產清冊之人。
聲請費用新臺幣壹仟元由受監護宣告之人負擔。
    理  由
一、按「對於因精神障礙或其他心智缺陷，致不能為意思表示或
    受意思表示，或不能辨識其意思表示之效果者，法院得因本
    人、配偶、四親等內之親屬、最近一年有同居事實之其他親
    屬、檢察官、主管機關、社會福利機構、輔助人、意定監護
    受任人或其他利害關係人之聲請，為監護之宣告。」，民法
    第14條第1項定有明文。又「法院為監護之宣告時，應依職
    權就配偶、四親等內之親屬、最近一年有同居事實之其他親
    屬、主管機關、社會福利機構或其他適當之人選定一人或數
    人為監護人，並同時指定會同開具財產清冊之人。」，民法
    第1111條第1項亦著有明文。
二、本件聲請人顧子暄主張其父顧一峰因腦梗塞罹病，雖送醫治
    療仍不見起色，致不能為意思表示或受意思表示，或不能辨
    識其意思表示之效果，為此依法聲請對顧一峰為監護之宣告
    等語。
三、本院審驗顧一峰之心神狀況，並採用佛教慈濟醫療財團法人
    花蓮慈濟醫院何明儒醫師之精神鑑定報告書，認為相對人符
    合血管性失智，極重度之診斷，應達到因精神障礙，致不能
    為意思表示，或受意思表示，或辨識其意思表示之效果，此
    有該院111年5月3日慈醫文字第1110001288號函所附精神鑑
    定報告書1件附卷可稽。爰依首開民法第14條第1項之規定，
    宣告顧一峰為受監護宣告之人。
四、又聲請人為相對人之長女，可清楚說明聲請監護宣告之緣由
    及目的，清楚相對人目前之疾病狀況及後續照顧所需，並可
    依此處理問題及規劃未來，願意擔任監護人；關係人顧曼弘
    為相對人之次女，同意聲請人為相對人之監護人，並願意擔
    任會同開具財產清冊之人，此有新北市政府社會局111年4月
    21日新北社工字第1110746261號函所附「成年監護訪視調查
    評估報告」在卷可佐。爰依首開民法第1111條第1項之規定
    ，選定聲請人顧子暄擔任顧一峰之監護人，並指定顧曼弘擔
    任會同開具財產清冊之人，以維護受監護宣告人之權益。
五、依家事事件法第164條第2項，裁定如主文。
中　　華　　民　　國　　111 　年　　5 　　月　　10　　日
                  家事法庭  法  官  周健忠 
以上正本係照原本作成。
如對本裁定抗告，須於裁定送達後10日之不變期間內，向本院提
出抗告狀，並繳納抗告費新臺幣1,000元。
中　　華　　民　　國　　111 　年　　5 　　月　　11　　日
                            書記官  陳佩姍